# 年初留存收益恢复

提问人：安好 时间：2015-10-10 00:32:00
同一控制下的企业合并看到别人的年初留存收益恢复抵销分录 借：资本公积 贷：年初未分配利润 不理解这笔抵销分录，请各位高手指教，谢谢

回答人：chenyiwei
不同的人由于不同的习惯，会有不同的抵销分录编制方法，只要“殊途同归”保证最终合并结果准确性即可。 你说的这种做法可能是指合并日前被合并方留存收益的恢复，即先把被合并方的净资产全部计入资本公积，再从资本公积中将留存收益还原出来。但这样做实际上并不是最好的方法。

提问人：julycy 时间：2015-10-12 09:54:18
陈版，新手请教您，可否进解下你认为最好的合并日前合并的方法。

回答人：chenyiwei
版面上讨论过很多，例如你可以看看这里：http://bbs.esnai.com/forum.php?
mod=redirect&goto=findpost&ptid=4970822&pid=7223201。